【裁判字號】    95,上易,896
【裁判日期】    950920
【裁判案由】    恐嚇取財等
【裁判全文】
臺灣高等法院臺中分院刑事判決         95年度上易字第896號
上  訴  人  臺灣臺中地方法院檢察署檢察官
被      告  丙○○（原名曾俊修）
選任辯護人  胡昇寶  律師
上列上訴人因被告恐嚇取財等案件，不服臺灣臺中地方法院95年
度易字第726號，中華民國95年6月1日第一審判決 （起訴案號：
臺灣臺中地方法院檢察署95年度調偵字第59號），提起上訴，本
院判決如下：
    主      文
上訴駁回。
丙○○緩刑參年。
    事實及理由
一、本案經本院審理結果，認第一審判決認事用法及量刑均無不
    當，應予維持，並引用第一審判決書記載之事實、證據及理
    由（如附件）。
二、上訴人即檢察官上訴意旨略以：告訴人乙○○以被告犯罪後
    毫無悔意，審理時避重就輕，否認有持針筒對告訴人恐嚇取
    財，原審量刑過輕。被告係於肯德基炸雞店之公眾場所，手
    持針筒，並稱自己有愛滋病，隨機選擇告訴人為恐嚇之對象
    ，對社會不特定人之危害甚深。又告訴人欲脫離被告之惡害
    ，與被告發生拉扯，被告竟出手毆打告訴人致受有傷害，被
    告所犯恐嚇取財未遂犯行與傷害犯行，無牽連關係等語，請
    求上訴，經核非顯無理由，因依法提起上訴云云。查檢察官
    於本院未提出其他證據，僅以上詞指摘原審判決不當，其上
    訴為無理由，應予駁回。
三、被告已於審理中與告訴人成立和解，賠償損害新台幣25萬元
    ，獲得告訴人諒解。查95年7月1日施行之刑法，關於緩刑宣
    告之要件已有修正，新修正刑法第74條第1 項關於緩刑宣告
    之要件，放寬為未曾因故意犯罪為要件，不含過失犯。比較
    新刑法關於緩刑宣告之要件，以修正後之刑法第74條第1 項
    有利於被告，依刑法第2條第1項，應適用修正後之刑法第74
    條第1 項規定。又被告前未曾受有期徒刑以上刑之宣告，此
    有台灣高等法院被告前案紀錄表可憑。被告因一時失慮，偶
    罹刑典，事後已坦承犯行，深具悔意，經此刑之宣告後，應
    知警惕而無再犯之虞，本院因認暫不執行其刑為當，予以宣
    告緩刑，用啟自新。
四、按行為後法律有變更者，適用行為時之法。但行為後之法律
    有利於行為人者，適用行為時之法律，刑法第2條第1項定有
    明文。被告於犯罪時之刑法第41條第1 項前段規定：犯最重
    本刑為5年以下有期徒刑以下之刑之罪，而受6個月以下有期
    徒刑或拘役之宣告，因身體、教育、職業、家庭之關係或其
    他正當事由，執行顯有困難者，得以1元以上3元以下折算一
    日，易科罰金。又被告行為時之易科罰金折算標準，修正前
    罰金罰鍰提高標準條例第2 條前段已刪除規定，就其原定數
    額提高為 100倍折算日，則本件被告行為時之易科罰金折算
    標準，應以銀元 300元折算一日。惟95年7月1日修正公布施
    行之刑法第41條第1 項前段則規定：犯最重本刑為五年以下
    有期徒刑之刑之罪，而受六個月以下有期徒刑或拘役之宣告
    者，得以新台幣一千元、二千元或三千元折算一日，易科罰
    金。比較修正前後之易科罰金折算標準，以95年7月1日修正
    公布前之規定，較有利於被告，則應依刑法第2條第1項前段
    ，適用修正前刑法第41條第1 項前段規定，定其折算標準，
    原審判決關於易科罰金折算標準，並無不當。
據上論斷，應依刑事訴訟法第373條、第368條，刑法第2條第1項
、第74條第1項，判決如主文。
本案經檢察官甲○○到庭執行職務。
中    華    民    國    95    年    9     月    20    日
              刑事第九庭  審判長法  官  趙  春  碧
                                法  官  康  應  龍
                                法  官  余  仕  明
上列正本證明與原本無異。
不得上訴。
                                書記官  胡  美  娟
中    華    民    國    95    年    9     月    21    日
                                                      Ｒ


司法院資訊處製作；財團法人民間司法改革基金會備份。
